臺灣嘉義地方法院民事裁定  
110年度司繼字第74號
聲  請  人  嚴庚辰律師

上列聲請人聲請酌定管理報酬事件，本院裁定如下：
    主  文
聲請人擔任被繼承人吳昭義遺產管理人之報酬酌定為新臺幣45,0
00元。
聲請程序費用新台幣1,000元由被繼承人之遺產負擔。
    理  由
一、按遺產管理人得請求報酬，其數額由法院按其與被繼承人之
    關係、管理事務之繁簡及其他情形，就遺產酌定之，必要時
    ，得命聲請人先為墊付，民法第1183條定有明文。次按聲請
    法院酌定遺產管理人報酬事件，專屬被繼承人住所地法院管
    轄；法院裁定酌給遺產管理人報酬時，得按遺產管理人所為
    遺產管理事務之繁簡，就被繼承人之財產，酌給相當報酬，
    家事事件法第141條準用第142條、第153條規定亦有明定。
    又本件聲請理由雖以財政部訂頒之代管無人承認繼承遺產作
    業要點第13點第4款規定主張本件應按遺產現值百分之一點
    五核算，惟依前開作業要點所示，已明訂管理報酬應依民法
    第1183條規定聲請法院酌定，上開標準無從拘束法院，核先
    敘明。
二、本件聲請意旨略以：聲請人經本院以110年度司繼字第21號
    民事裁定選任為被繼承人吳昭義之遺產管理人，立即向民事
    執行處聲請閱覽相關執行卷宗，並核對各債權人應受分配之
    金額有無錯誤，以盡遺產管理人之責，故為使強制執行程序
    順利終結，故懇請鈞院准予裁定本件遺產管理人之費用，以
    利聲請人向執行處聲明參與分配，並早日終結執行之程序等
    語，並提出本院民事裁定及民事執行處通知參與分配函等影
    本為證。
三、經查，本件聲請人為吳昭義之遺產管理人一節，業經本院依
    職權調閱110年度司繼字第21號卷宗，查核屬實，堪予認定
    。揆諸前揭情事，本件既無合法之親屬會議可資召開，自無
    從由其親屬會議酌定遺產管理報酬，執此，聲請人聲請本院
    酌定其遺產管理報酬，實屬有據。本院審酌本件遺產管理人
    所管理之內容除應辦理例行性之公示催告程序、遺產管理人
    登記、清查被繼承人財產稅務等相關事務外，現尚進行不動
    產強制執行程序中，此有聲請人所提相關文件等在卷可稽，
    評估其所管理之遺產價值，及執行上開業務之簡繁程度、付
    出之專業能力、預先代墊之費用、所需耗費之勞力程度及一
    般處理委任事務之合理報酬等，爰核定本件遺產管理人之報
    酬金額為新臺幣45,000元，應屬適當，爰依其聲請核定如主
    文所示之費用，並由被繼承人遺產中優先分配。
四、依家事事件法第181條第11項，爰裁定如主文。
五、如不服本裁定，應於裁定送達後10日內向本院提出抗告狀，
    並繳納抗告費新台幣1,000元。
中　　華　　民　　國　　110 　年　　6 　　月　　15　　日

               家事法庭 司法事務官 黃冠嵐